臺灣臺中地方法院交通事件裁定　　　 100年度交聲字第1391號
原處分機關　交通部公路總局臺中區監理所臺中市監理站
異　議　人
即受處分人　黃永慶
上列受處分人因違反道路交通管理處罰條例案件，對於交通部公
路總局臺中區監理所臺中市監理站民國一百年四月二十六日所為
之處分（裁監稽違字第裁六一－ＧＦ0000000號裁決書）
，聲明異議，本院裁定如下：
    主    文
異議駁回。
    理    由
一、原處分機關略以：受處分人黃永慶於民國一百年一月二十日
    三時三十分許，駕駛車號四八七－ＹＳ號營業一般小客車，
    在臺中市○○○路與漢翔路口處，因汽車駕駛人駕車行經有
    燈光號誌管制之交岔路口闖紅燈（西向東直行），而為臺中
    市警察局第六分局西屯派出所警員依違反道路交通管理處罰
    條例第五十三條第一項規定舉發。受處分人逾越應到案期限
    三十日內申訴，業經舉發機關函覆違規屬實後仍不服，該所
    遂於一百年四月二十六日以裁監稽違字第裁六一－ＧＦ00
    00000號裁決書裁處受處分人罰鍰新臺幣（下同）二千
    九百元，依同條例第六十三條第一項第三款（漏載第三款）
    規定記違規點數三點等語。
二、受處分人異議意旨略以：受處分人於上開時間駕車走黎明路
    轉入福星北路，一路見皆是閃燈，不料遇福星北路（受處分
    人誤載為漢翔北路）口時，已是紅燈，來不及煞車，便行通
    過，此時警車似躲在路旁，也闖越過來開紅單，未依正常攔
    檢，受處分人懷疑該員警控制燈號，利用人的視力錯覺，開
    紅單賺取開單獎金，本來該路段該時段都是閃燈，本人被開
    紅單，實在不服，爰聲明異議等語。
三、按車輛面對圓形紅燈表示禁止通行，不得超越停止線或進入
    路口；汽車行駛至交岔路口，其行進、轉彎，應遵守燈光號
    誌，道路交通標誌標線號誌設置規則第二百零六條第五款第
    一目、道路交通安全規則第一百零二條第一項第一款分別定
    有明文。又汽車駕駛人，行經有燈光號誌管制之交岔路口闖
    紅燈者，處一千八百元以上五千四百元以下罰鍰，並應記違
    規點數三點，道路交通管理處罰條例第五十三條第一項、第
    六十三條第一項第三款分別定有明文。而小型車駕駛人，行
    經有燈光號誌管制之交岔路口闖紅燈，逾越應到案期限三十
    日以內，繳納罰鍰或逕行裁決處罰者，統一裁罰基準為二千
    九百元，違反道路交通管理事件統一裁罰基準表亦規定甚明
    。
四、經查：
(一)、本件受處分人黃永慶於民國一百年一月二十日三時三十分
      許，駕駛車牌號碼四八七－ＹＳ號營業一般小客車，行經
      臺中市○○○路與漢翔路口，違規闖紅燈直行，經執勤員
      警發現攔停之事實，為受處分人自承在卷，並有臺中市警
      察局中市警交字第ＧＦ0000000號舉發違反道路交
      通管理事件通知單一紙、聲明異議狀、臺中市政府警察局
      第六分局一百年三月七日中市警六分交字第一０００００
      七三二三號函在卷可稽，受處分人違規闖紅燈之事實，洵
      堪認定。
(二)、受處分人以懷疑舉發員警為求開單獎金切換閃燈號誌為紅
      綠燈號誌，致其煞車不及而闖越云云置辯。查本件違規地
      點即臺中市○○○路與漢翔路口交岔路口之交通號誌，係
      三種時制二時相運作設定，第一時制之第一時相、福星北
      路綠燈四十五秒，第二時相、漢翔路綠燈三十五秒；第二
      時制之第一時相、福星北路綠燈五十五秒，第二時相、漢
      翔路綠燈三十五秒；第三時制之第一時相、福星北路綠燈
      六十五秒，第二時相、漢翔路綠燈四十五秒。該路口號誌
      週一至週四與週五至週日分別為不同時制設定；於每週一
      至週四係六時段三種時制之二時相運作模式：１、凌晨０
      時至六時為第一時制。２、六時至七時為第二時制。
      ３、七時至九時為第三時制。４、九時至十六時為第二時
      制。５、十六時至十九時第三時制。６、十九時至凌晨０
      時為第二時制。於每週五至週日則係四時段三種時制二時
      相配合閃光運作模式：１、凌晨０時至七時為閃光運作。
      ２、七時至九時為第三時制。３、九時至十六時為第二時
      制。４、十六時至凌晨０時為第三時制。此有福星北路與
      漢翔路口臺中市警察局交通隊交通號誌時制計畫表在卷可
      稽。可知福星北路與漢翔路口號誌除於每週五至週日之凌
      晨０時至七時為閃光運作外，其餘時段均為單純二時相運
      作，均有紅綠燈指示。查本件受處分人違規時間於一百年
      一月二十日星期四之三時三十分許，依上開時制計畫表適
      逢上開交岔路口號誌第一時制二時相運作時間，受處分人
      當天遇紅燈指示，與該交通號誌日常運作模式並無不符之
      處。從而，受處分人駕駛汽車未注意號誌指示而有闖紅燈
      之違規行為，卻執此辯稱：員警為求績效，以人為方式控
      制燈號以致其違規闖紅燈云云，僅係個人空言臆測之詞，
      尚嫌無據，自難憑採。
(三)、綜上所述，受處分人於上開時地，確有行經有燈光號誌管
      制之交岔路口闖紅燈之違規行為，應堪認定，受處分人所
      辯，並非可採。原處分機關依道路交通管理處罰條例第五
      十三條第一項、第六十三條第一項第三款規定及違反道路
      交通管理事件統一裁罰基準表，裁處受處分人二千九百元
      罰鍰，並記違規點數三點，自無違法、不當，受處分人之
      聲明異議，為無理由，應予駁回。
五、據上論斷，應依道路交通管理處罰條例第八十七條第二項、
    道路交通事件處理辦法第十八條，裁定如主文。
中    華    民    國   100    年    5     月    9    日
                      交通法庭  法  官  郭瑞祥
以上正本證明與原本無異。
如不服本裁定應於送達後5日內向本院提出抗告狀。(應附繕本)
                                書記官  黃雅青
中    華    民    國   100    年    5     月    9    日